【裁判字號】    97,交聲,639
【裁判日期】    970708
【裁判案由】    違反道路交通管理處罰條例聲明異議
【裁判全文】
臺灣士林地方法院交通事件裁定         97年度交聲字第639號
原處分機關  臺北市交通事件裁決所
受處分人    甲○○
即異議人
上列受處分人因違反道路交通管理處罰條例案件，對於交通部公
路總局臺北區監理所基隆監理站中華民國97年5 月27日所為處分
（原處分案號：北市裁二字第裁22-Z1A005167號），聲明異議，
本院裁定如下：
    主  文
異議駁回。
    理  由
一、按汽車行駛於高速公路、快速公路或設站管制之道路，不遵
    使用限制、禁止、行車管制及管理事項之管制規則而有未依
    規定使用路肩之行為者，處汽車駕駛人新臺幣3 千元以上6
    千元以下罰鍰，並記違規點數1 點。道路交通管理處罰條例
    第33條第1 項第9 款及第63條第1 項第1 款分別定有明文。
二、原處分意旨略以：本件受處分人即異議人甲○○於民國97年
    2 月26日16時57分許，駕駛車牌2A-636號營業一般小客車，
    行經國道1 號高速公路南下16公里處，未依規定使用路肩，
    而依道路交通管理處罰條例第33條第1 項第9 款規定，處罰
    鍰新臺幣（下同）4,000 元並依同條例第63條第1 項第1 款
    規定記違規點數1 點之事實，有原處分機關之移送書、原處
    分機關裁決處分之裁決書、內政部警政署國道公路警察局舉
    發違反道路交通管理事件通知單在卷可憑，至為明確。
三、聲明異議意旨略以：異議人於前開時地因載送重症病患趕往
    醫院，且因車流量過大無法即時併入車道，故有點壓到路肩
    ，請准撤銷免罰云云。
四、經查：本件受處分人即異議人於前開時地駕車行使路肩之事
    實，為異議人所不爭執。異議人雖辯稱：當時車上載送重症
    病患趙曹英梅趕往財團法人中心診所醫院，且因車流量過大
    無法即時併入車道，故有點壓到路肩云云，惟查病患趙曹英
    梅雖罹患乳癌合併多個腋窩淋巴腺轉移，但經本院向財團法
    人中心診所醫院查詢，病患趙曹英梅於97年2 月26日下午係
    與財團法人中心診所醫院排定定期追蹤檢查之門診，如未於
    當日下午5 點到院，生命並無立即危險，此有財團法人中心
    診所醫院97年6 月30日中院字第0970000490號函在卷可參，
    尚難認有行駛路肩之正當理由。而異議人所稱當時引道來車
    多而無法即時併入正常車道縱使屬實，亦不符合高速公路及
    快速公路交通管制規則可得容許之規定，是其行駛路肩之行
    為不合於法令之規定至為明確。
五、綜上所述，受處分人駕駛上開車輛確於上揭時、地，未依規
    定使用路肩，原處分機關依道路交通管理處罰條例第33條第
    1 項第9 款及道路交通管理事件統一裁罰基準表規定，處罰
    鍰4,000 元並依同條例第63條第1 項第1 款規定記違規點數
    1 點，核無違誤，本件受處分人之異議為無理由，自應將其
    異議駁回。
六、據上論斷，應依道路交通案件處理辦法第19條，裁定如主文
    。
中    華    民    國    97    年    7     月    8     日
                  交通法庭法  官  洪慕芳
以上正本證明與原本無異。
如不服本裁定，應於送達後5 日內向本院提出抗告狀。
                          書記官  林靜枝
中    華    民    國    97    年    7     月    8     日


司法院資訊處製作；財團法人民間司法改革基金會備份。
